臺灣新北地方法院民事裁定
111年度重家繼訴字第9號
原      告  黃勇誌

被      告  黃廉恩
            黃偉政
            林楨臻(黃林月花)

上列當事人間請求回復繼承權事件，本院裁定如下：
    主      文
原告應於本裁定送達後七日內，具狀補正本件訴訟應受判決事項
之聲明、法律理由陳述.、供證明或釋明之證據，並應陳報本件
訴訟標的價額，並附具相關證明文件，暨依民事訴訟法第77條之
13所定費率計算，並按訴訟標的價額補繳裁判費，若逾期未補正
及繳納裁判費，即依法駁回原告之訴。
    理      由
一、按「當事人書狀，除別有規定外，應記載下列各款事項：一
    、當事人姓名及住所或居所；當事人為法人、其他團體或機
    關者，其名稱及公務所、事務所或營業所。二、有法定代理
    人、訴訟代理人者，其姓名、住所或居所，及法定代理人與
    當事人之關係。三、訴訟事件。四、應為之聲明或陳述。五
    、供證明或釋明用之證據。六、附屬文件及其件數。七、法
    院。八、年、月、日」；「起訴，應以訴狀表明下列各款事
    項，提出於法院為之：一、當事人及法定代理人。二、訴訟
    標的及其原因事實。三、應受判決事項之聲明」；「前二項
    各款所定事項，應分別具體記載之」；「第一項及第二項之
    書狀，應添具所用書證之影本，提出於法院，並以影本直接
    通知他造」；「原告之訴，有下列各款情形之一，法院應以
    裁定駁回之。但其情形可以補正者，審判長應定期間先命補
    正：四、原告或被告無訴訟能力，未由法定代理人合法代理
    。五、由訴訟代理人起訴，而其代理權有欠缺。六、起訴不
    合程式或不備其他要件者」；「書狀不合程式或有其他欠缺
    者，審判長應定期間命其補正」，民事訴訟法第116條第1項
    、第244條第1項、第266條第3項、第4項、第249條第1項第4
    、5、6款、第121條第1項各有規定。
　　另按提起民事訴訟，應依民事訴訟法第77條之13規定繳納裁
    判費，此為必須具備之程式。又家事訴訟事件，除本法別有
    規定者外，準用民事訴訟法之規定，家事事件法第51條亦有
    明文。
    又所謂訴訟標的，係指定私權所主張或不認之法律關係，欲
    法院對之加以裁判者而言。至所謂法律關係，乃法律所定為
    權利主體之人，對於人或物所生之權利義務關係（最高法院
    61年臺再字第186 號判例意旨參照）。
　　另所謂應受判決事項之聲明，乃請求判決之結論，即請求法
    院應為如何判決之聲明。如當事人獲勝訴之判決，該聲明即
    成為判決之主文，並為將來執以強制執行之依據及範圍。
　　原告之訴，若有起訴不合程式或不備其他要件之情形者，依
    其情形可以補正，經審判長定期間命其補正而不補正者，法
    院應以裁定駁回之。同法第249條第1項亦有所明定。
二、經查，本件原告起訴「回復繼承權」事件，未據繳納裁判費
    ，且觀諸原告之書狀未明確特定「應受判決事項之聲明」，
    亦未表明法律理由的陳述、供證明或釋明之證據，其內容僅
    指摘前案曾受敗訴判決之不公等語。原告本件起訴尚不符前
    揭法定程式。
　　茲限原告於收受本裁定送達後7日內具狀補正如主文所列事
    項及繳納裁判費用，逾期未補正及繳納者，即駁回其訴，特
    此裁定。
中　　華　　民　　國　　111 　年　　2 　　月　　17　　日
                  家事法庭    法  官  黃惠瑛
以上正本證明與原本無異。
本裁定不得抗告。
中　　華　　民　　國　　111 　年　　2 　　月　　17　　日
                              書記官  陳建新